臺灣高等法院刑事判決　　　　　　　　94年度上訴字第1035號
上　訴　人　臺灣基隆地方法院檢察署檢察官
被　　　告　甲○○
上列上訴人因毒品危害防制條例案件，不服臺灣基隆地方法院94
年度訴字第68號，中華民國94年2 月25日第一審判決（起訴案號
：臺灣基隆地方法院檢察署94年度毒偵字第10號），提起上訴，
以94年度毒偵字第701號移送併辦，本院判決如下：
    主  文
原判決撤銷關於施用第一級毒品罪部分暨定執行刑部分撤銷。
甲○○連續施用第一級毒品，累犯，處有期徒刑壹年
其他上訴駁回。
甲○○所犯施用第一級毒品罪所處有期徒刑，與上訴駁回部分，
應執行有期徒刑壹年陸月。
    事  實
一、甲○○前於民國八十八年間，因施用毒品案件，經臺灣基隆
    地方法院裁定送觀察、勒戒後，認無繼續施用毒品之傾向，
    由臺灣基隆地方法院檢察署檢察官於八十八年五月十九日以
    八十八年度偵字第二九七六號為不起訴處分確定，復於八十
    九年間，因施用毒品案件，經臺灣基隆地方法院裁定送觀察
    、勒戒後，認無繼續施用毒品之傾向，由臺灣基隆地方法院
    檢察署檢察官於八十九年二月三日以八十九年度毒偵字第六
    八、三四一號為不起訴處分確定。又於八十九年間，因施用
    毒品案件，經臺灣基隆地方法院檢察署檢察官於八十九年三
    月二十九日以八十九年度毒偵字第九八六號聲請簡易判決處
    刑，由臺灣基隆地方法院於八十九年五月三十一日以八十九
    年度基簡字第三六０號刑事簡易判決判處有期徒刑四月確定
    ，又於九十年間，因施用毒品案件，經臺灣基隆地方法院檢
    察署檢察官於九十年七月二十五日以九十年度毒偵字第一一
    五一號起訴，由臺灣基隆地方法院於九十年九月二十八日以
    九十年度易字第四五三號刑事判決判處有期徒刑七月確定，
    又於九十年間，因施用毒品案件，經臺灣基隆地方法院檢察
    署檢察官於九十年十一月十九日以九十年度毒偵字第一二九
    ０號起訴，由臺灣基隆地方法院於九十年十二月十九日以九
    十年度訴字第六九七號刑事判決判處有期徒刑七月確定，前
    二案所判處有期徒刑七月、七月，經裁定定其應執行刑為有
    期徒刑一年一月，再與之前所判處有期徒刑四月接續執行，
    於九十二年四月十日假釋出獄，假釋期間因行刑累進處遇縮
    短刑期而於九十二年六月二十六日屆滿，假釋期滿未經撤銷
    假釋，其未執行之刑以已執行論，而視為於九十二年六月二
    十六日執行完畢；又於九十三年間，因施用毒品案件，經臺
    灣基隆地方法院檢察署檢察官於九十三年十月二十六日以九
    十三年度毒偵字第一八一０號起訴，由臺灣基隆地方法院於
    九十三年十一月三十日以九十三年度訴字第七四一號刑事判
    決判處有期徒刑八月確定。詎甲○○猶不知悔改，復基於施
    用第一級毒品之概括犯意，於九十三年十二月十四日起至九
    十四年一月十六日止，在基隆市火車站公共廁所內等處，以
    注射針筒靜脈注射之方式，連續施用第一級毒品海洛因多次
    ；另基於施用第二級毒品之犯意，於九十三年十二月十二日
    中午十二時許，在基隆市八斗子海邊，以將第二級毒品安非
    他命置放於吸食器加熱產生煙霧予以吸食之方式，施用第二
    級毒品安非他命一次。嗣分別於九十三年十二月十五日下午
    十一時許及九十四年一月十三日二十三時許，在基隆市○○
    路十號五樓住處為警查獲，經警採集其尿液送驗，呈第一級
    毒品海洛因代謝後之嗎啡陽性反應，及第二級毒品安非他命
    之陽性反應，而查悉上情。
二、案經基隆市警察局第二分局報告臺灣基隆地方法院檢察署檢
    察官偵查起訴。
    理  由
一、上開事實，業據被告甲○○於偵查、原審及本院準備程序中
    坦承不諱，且被告為警查獲後經警採集尿液送驗，均呈第一
    級毒品海洛因代謝後之嗎啡陽性反應、第二級毒品安非他命
    之陽性反應，此有基隆市衛生局基衛檢壹字第０九三００一
    九二五六號檢驗成績書、台灣檢驗科技股份有限公司濫用藥
    物檢驗報告書各一紙在卷可稽，被告自白施用第一級毒品海
    洛因及第二級毒品安非他命，核與事實相符，應可採信。又
    被告有如事實欄所載因施用毒品案件，先後經觀察、勒戒、
    強制戒治後，為不起訴處分、起訴科刑之情形，有本院被告
    全國前案紀錄表、臺灣基隆地方法院檢察署八十八年度偵字
    第二九七六號、八十九年度毒偵字第六八、三四一號不起訴
    處分書、臺灣基隆地方法院檢察署八十九年度毒偵字第九八
    六號聲請簡易判決處刑書、九十年度毒偵字第一一五一、一
    二九０號起訴書、九十三年度毒偵字第一八一０號起訴書、
    臺灣基隆地方法院八十九年度基簡字第三六０號刑事簡易判
    決書、九十年度易字第四五三號刑事判決書、九十年度訴字
    第六九七號刑事判決書、九十三年度訴字第七四一號刑事判
    決書等件附卷足佐。綜上所陳，本案事證明確，被告於觀察
    、勒戒執行完畢後，五年以內三犯以上施用第一級毒品及第
    二級毒品之犯行，堪以認定，應依法論科。
二、核被告施用第一級毒品海洛因及第二級毒品安非他命之行為
    ，分別係犯毒品危害防制條例第十條第一項施用第一級毒品
    罪及同條第二項施用第二級毒品罪。被告持有毒品海洛因及
    安非他命均係供自己施用，其持有毒品之低度行為為施用毒
    品之高度行為所吸收，均不另論罪。又被告多次施用第一級
    毒品海洛因之犯行，時間緊接，所犯構成要件相同之罪名，
    顯係基於概括犯意而為，應依連續犯之規定以一罪論。又被
    告有如事實欄所載之犯罪科刑及執行完畢情形，有本院被告
    全國前案紀錄表在卷可按，其於有期徒刑執行完畢後，五年
    以內再犯本案之前開二罪，係屬累犯，各應依刑法第四十七
    條之規定，加重其刑。被告所犯上開施用第一級毒品、第二
    級毒品二罪間，犯意各別，行為互殊，應予分論併罰。又被
    告除檢察官起訴九十三年十二月十四日凌晨施用海洛因部分
    外，其餘部分既經檢察官移送併辦到院，且與檢察官起訴部
    分有連續犯之裁判上一罪關係，為起訴效力所及，本院自應
    併予辦理。
三、原審就被告所犯上開施用第二級毒品罪部分，審酌被告有多
    次毒品犯行，仍不知悔改，竟仍繼續施用足以導致精神障礙
    及生命危險之成癮性毒品，顯見其缺乏拒用毒品之決心及悔
    改之意，兼以施用毒品危害施用者之神經中樞，使施用者產
    生幻聽及幻想之症狀，不僅對施用者之健康產生不良影響，
    同時因幻聽及幻想結果亦可能使施用者對周遭之人施暴，或
    因購毒解癮，而無所不用其極，對公共秩序及其家人亦有危
    害之虞，犯罪後坦承犯行等一切情狀，判處有期徒刑八月，
    核其認事用法及量刑均無不合，檢察官上訴並未具體指摘原
    判決此部分有何不當，尚有未洽，此部分應駁回檢察官之上
    訴。
四、至原審就被告施用第一級毒品部分犯罪論罪科刑，固非無見
    ，惟原審未及就檢察官上開併辦審理，尚有未洽，檢察官上
    訴請求併辦為有理由，爰由本院撤銷原判決改判。爰審酌被
    告曾因多次施用毒品犯行，仍不知悔改，竟仍繼續施用足以
    導致精神障礙及生命危險之成癮性毒品，顯見其缺乏拒用毒
    品之決心及悔改之意，兼以施用毒品危害施用者之神經中樞
    ，使施用者產生幻聽及幻想之症狀，不僅對施用者之健康產
    生不良影響，同時因幻聽及幻想結果亦可能使施用者對周遭
    之人施暴，或因購毒解癮，而無所不用其極，對公共秩序及
    其家人亦有危害之虞，犯罪後坦承犯行、態度良好等一切犯
    罪情狀，量處施用第一級毒品海洛因部分有期徒刑一年。並
    與前述上訴駁回之施用第二級毒品安非他命罪部分有期徒刑
    八月，定其應執行之刑為有期徒刑一年六月，以示懲儆。
五、被告經傳喚，無正當理由不到庭，爰不待其陳述，逕行判決
    。
據上論斷，應依刑事訴訟法第三百六十八條、第三百六十九條第
一項前段、第三百七十一條、第三百六十四條、第二百九十九條
第一項前段，毒品危害防制條例第十條第一項，刑法第十一條前
段、第五十六條、第四十七條、第五十一條第五款，判決如主文
。
本案經檢察官周誠南到庭執行職務。
中　　華　　民　　國　　94　　年　　6 　　月　　15　　日
　　　　　　　　　刑事第七庭審判長法　官  蔡秀雄
　　　　　　　　　　　　　　　　  法　官  蘇素娥
　　　　　　　　　　　　　　　　  法　官  周占春
以上正本證明與原本無異。
如不服本判決，應於收受送達後十日內向本院提出上訴書狀，其
未敘述上訴之理由者並得於提起上訴後十日內向本院補提理由書
（均須按他造當事人之人數附繕本）。
                                  書記官  葉金發
中　　華　　民　　國　　94　　年　　6 　　月　　15　　日
附錄：本案論罪科刑法條全文
毒品危害防制條例第10條第1項、第2項
施用第1級毒品者，處6月以上5年以下有期徒刑。
施用第2級毒品者，處3年以下有期徒刑。
